IGNACIO ROBERTO GUAJARDO CORRALES

INGENIERO EN INFORMATICA

Profesional con experiencia en software y hardware, enfocado en la resolución oportuna de requerimientos y problemas de clientes, con actitud proactiva y compromiso con la mejora continua. conocimiento en soporte técnico, análisis de datos, bases de datos, servicios y desarrollo web, rápido aprendizaje, intuición, comunicación efectiva y orientación al cliente. Apasionado por los nuevos desafíos y siempre dispuesto a aprender y crecer profesionalmente.

EDUCACIÓN

• Ingeniería en informática

Titulado - Duoc UC, año 2017

Curso desarrollo Full Stack JavaScript

Cursando actualmente - Desafío Latam, año 2024

• Educación básica - media completa

Técnico telecomunicaciones - Colegio Cardenal Oviedo año 2007

EXPERIENCIA

Sodimac S.A. (2021 - Actualidad)

- Desarrollo y automatización de herramientas logísticas para optimizar procesos operativos.
- Gestión y análisis de datos, entrega de informes estratégicos, KPI y operativos para la toma de decisiones, seguimiento de casos.
- Soporte integral a sistemas corporativos, incluyendo capacitación a proveedores y usuario interno, para garantizar la eficiencia en operaciones y el uso adecuado de plataformas.

Parque del Sendero (2016 - 2020)

- Gestión de bases de datos Oracle y soporte al sistema comercial.
- Análisis de cuadraturas, regularización de transacciones y soporte técnico, participación activa con área de desarrollo en toma decisiones.
- Soporte y capacitación a usuarios en el uso del sistema comercial, incluyendo análisis de casos, pruebas QA.

Caffarena S.A. (Diciembre 2014 - Noviembre 2015)

- Soporte técnico integral para equipos de escritorio, notebooks e impresoras, asegurando su óptimo funcionamiento para usuario interno y externo.
- Asistencia a usuario interno en el uso de aplicaciones y sistemas corporativos, apoyo en uso de herramientas de Office, aplicaciones de terminación de productos, Windows.
- Coordinación de visitas técnicas, capacitación de aplicativos, equipos, configuración impresoras y apoyo en la instalación y mantenimiento de redes.

CONTACTO







COMPETENCIAS

- office 365 (Excel Avanzado).
- Bases de datos Oracle (PL/SQL), SQL Server, PostgreSQL
- GCP Google Cloud, Power Bl.
- JavaScript GitHub
- E-Commerce
- Visual Basic Macros Excel

IDIOMAS

Español - nativo

Inglés - Básico

REFERENCIAS

Alejandra Candia (Sodimac S.A)

- Jefa soporte proveedores
- +56931897865

Florencia Rosati (Sodimac S.A)

- SubGerente proveedores
- +56996994367